臺灣高等法院刑事判決　　　　　　　　　　　　　九十二年度上易字第三一七Ｏ號
　　上　訴　人
　　即　被　告　甲○○
　　選任辯護人　林淑惠律師
右上訴人因詐欺案件，不服臺灣桃園地方法院九十一年度訴字第一八五號，中華民
國九十二年六月六日第一審判決（起訴案號：臺灣桃園地方法院檢察署九十一年度偵
字第一五二號）提起上訴，本院判決如左：
    主  文
上訴駁回。
    事  實
一、甲○○、張鳳添 ( 業經原審法院判處有期徒刑四月，因未上訴而告確定)與丙○○ (業經原審法院就詐欺部分判處有期徒刑三月、妨害自由部分判處有期徒刑三
    月，並定其應執行刑有期徒刑四月，因未上訴而告確定 )共同基於意圖為自己不
    法所有之犯意，於民國九十年九月十日，由丙○○引介甲○○、張鳳添前往桃園
    縣平鎮市○○路三十五號二樓丁○○之租處與丁○○、乙○○等人打麻將，即佯
    由甲○○、張鳳添與丁○○、乙○○以打麻將之方式賭博財物為餌，實則由張鳳
    添、甲○○以事前已約定之方式以行詐賭之實，致使丁○○、乙○○因而陷於錯
    誤而屢屢輸牌，致丁○○、乙○○共計交付新台幣 (下同) 約十三萬餘元 (丁○○約損失五萬餘元，乙○○約損失七萬餘元) 予張鳳添、甲○○，惟嗣為丁○○
    與乙○○查覺有異，經丁○○追問後，丙○○見事跡敗露，乃坦承確有詐賭行為
    ，並與丁○○、乙○○達成按以一賠十之比例賠償之協議後，由甲○○、張鳳添
    、丙○○各簽發本票三張（每人簽發之本票面額各為八十萬元）予丁○○、乙○○收執後始離去。
二、案經桃園縣政府警察局平鎮分局報請臺灣桃園地方法院檢察署檢察官偵查起訴。
    理  由
一、訊據被告甲○○固坦承有於右揭時地由丙○○帶領前往被害人丁○○租處與張鳳
    添、被害人丁○○、乙○○一起打麻將賭博之行為，惟矢口否認有何詐欺取財犯
    行，辯稱：我與張鳳添並未詐賭云云。惟查：被告與原審同案被告張鳳添確有詐
    賭之事實，業據原審同案被告丙○○於警詢、偵查及原審調查時供述綦詳，嗣原
    審同案被告丙○○以證人身分於本院審理時亦結證稱：「我確定當天有詐賭」、
    「他們有手勢，只有甲○○跟張鳳添知道，其他人不知道」、「甲○○與張鳳添
    當初是我安排進去，然後就被抓到詐賭」、「我們之前就跟甲○○、張鳳添講好
    要去丁○○的場子詐賭」、「我有分過一次紅」等語，衡情證人丙○○實無虛構
    事實而自陷入罪之理，證人丙○○證述其與被告、原審同案被告張鳳添共謀詐賭
    之情，應堪採信，且核亦與被害人丁○○、乙○○於警詢、偵查、原審及本院審
    理時所證述被告與原審同案被告張鳳添確有詐賭之情節相符，復有被告甲○○書
    立之本票三紙 (本票面額分別為三十萬元、三十萬元、二十萬元)在卷可稽，而
    觀諸卷附三張本票之發票日為「九十年九月十日」，到期日分別為「九十年十月
    十日」、「九十年十月二十日」及「九十年十月三十日」，倘被害人丁○○、乙○○係捏造被告及原審同案被告張鳳添詐賭之情事，而於九十年十一月十八日當
    天前往被告住處逼迫被告簽下前開本票，欲藉此牟利，則被害人丁○○、乙○○
    自當亟欲取得金錢，豈有故意命被告在本票上填寫早已經過之到期日，致該本票
    對被告而言並無到期履行之壓力，而被害人丁○○、乙○○僅徒然取得前開三紙
    本票作為債權債務存在之證據，顯然該三紙本票係在九十年九月十日當場所簽發
    ，益徵證人丙○○之證述確為真實，否則被告何以願意簽發該三紙本票與被害人
    丁○○、乙○○。至於證人丙○○、被害人丁○○、乙○○對於時間、金額等細
    節之供述，因時隔已久，難免有所出入，然其對於被告確有詐賭一節則始終供述
    一致，尚難單憑其證述之細節有所出入，遽認其證述全部為不可採，又由被告簽
    發之上開三紙本票，應係被害人甲○○於九十年九月十日當天在被害人丁○○前
    揭租屋處內打麻將賭博，經被害人丁○○發現被告與原審同案被告張鳳添有詐賭
    情事，雙方協商後同意以八十萬元賠償而簽立，並非嗣於九十年十一月十八日始
    簽立，已如前述，且卷附另由被告所出具之切結書一紙，其上日期為九十年十一
    月十日 (應為十八日之誤) ，且併有吳新王擔任保證人，核與上開三紙本票其發
    票日期為九十年九月十日者已有所不同，且該本票之發票人僅有被告一人，而未
    併以吳新王為共同發票人，則該切結書與本票應非同日所簽發，被告以該切結書
    及三紙本票均係九十年十一月十八日簽發而非九十年九月十日簽發，亦無可採，
    至於證人吳新王於警詢時所稱：切結書及本票係丁○○等人於九十年十一月十八
    日當天脅迫甲○○所簽云云，應屬誤記，難以採信，併此敘明。綜上所述，本院
    依原審同案被告丙○○不利於己之供述，且有被害人丁○○、乙○○之證述及被
    告簽發之本票三紙足以補強其供述之真實性，被告所辯其未詐賭云云，無非事後
    卸責之詞，不足採信，本件事證明確，被告詐欺取財之犯行堪以認定，應予依法
    論科。
二、核被告所為，係犯刑法第三百三十九條第一項之詐欺取財罪，被告與原審同案被
    告張鳳添、丙○○間就詐欺取財犯行，互有犯意聯絡，而推由被告及原審同案被
    告張鳳添實施詐欺取財之犯罪行為，應論以共同正犯，被告與原審同案被告張鳳
    添、丙○○以一行為同時詐騙被害人丁○○、乙○○二人之財物，同時侵害被害
    人丁○○、乙○○二人之財產法益，為同種想像競合犯，應從一之刑法第三百三
    十九條第一項之詐欺取財罪論處。原審以被告罪證明確，並適用刑法第二十八條
    、第三百三十九條第一項、第五十五條、第四十一條第一項前段，罰金罰鍰提高
    標準條例第一條前段、第二條之規定，並審酌被告之素行、犯罪動機、目的、犯
    罪之手段、犯罪所造成之損害及被告犯罪後仍飾詞否認等一切犯罪情狀，量處有
    期徒刑四月，並諭知易科罰金之折算標準，以資懲儆。核原審認定事實、適用法
    律及量處刑期均屬妥適，被告上訴意旨仍執在原審相同情詞飾卸否認犯罪或以無
    礙犯罪事實認定枝微末節出入之詞執以指摘原判決不當，尚非有理由，應予駁回
    。
據上論斷，應依刑事訴訟法第三百六十八條，判決如主文。
本案經檢察官賴俊雄到庭執行職務。
中　　　華　　　民　　　國　　九十三　　年　　　一　　　月　　　七　　　日
                             臺灣高等法院刑事第二十四庭
                                 審判長法  官  陳  貽  男
                                       法  官  陳  憲  裕
                                       法  官  徐  世  禎
右正本證明與原本無異。
不得上訴。
                                       書記官  陳  玲  憶
中　　　華　　　民　　　國　　九十三　　年　　　一　　　月　　　七　　　日
附錄本判決論罪科刑法條：
中華民國刑法第三百三十九條第一項
(普通詐欺罪)
意圖為自己或第三人不法之所有，以詐術使人將本人或第三人之物交付者
，處五年以下有期徒刑、拘役或科或併科一千元以下罰金。
